# 海关解除监管补交的税金如何处理

提问人：zhanglifa 时间：2016-04-13 09:04:49
公司在 2012 年进口一项固定资产，属于免税购入，处于海关的监管之下，监管期为 8 年，现在进行处理，需要补交关税和增值税 100多万元。请问各位这部分补交的税金应该计入固定资产的原值？还是视同因处理资产而造成的成本直接计入当期的营业外支出啊？如果计入固定资产原值，现在处理的时候评估增值了，因此不会影响损益。请各位给予答案，急等

回答人：chenyiwei
补交的原因是什么？补交以后能否用于新的用途，而该新用途所导致的未来经济利益流入（未来净现金流入增量）是否大于补交的税款？